# 关于节能技术改造财政奖励资金账务处理

提问人：ly680418 时间：2011-02-22 11:04:29
陈版主你好： 公司收到的节能技术改造财政奖励资金在工程项目完工时在财务上作资本公积处理，工程未完成之前收到的是应该计入专项应付款还是应该计入递延收益？请陈版速回。非常感谢！！！！

回答人：chenyiwei
建议暂挂专项应付款，完工验收通过后转入资本公积处理。

回答人：chenyiwei
回复 藤椅 lhj229 的帖子这只是说明最终该笔资金要计入资本公积。在项目建设完工之前，通常应当先暂挂于专项应付款中。